【裁判字號】    98,審易,589
【裁判日期】    980519
【裁判案由】    竊盜
【裁判全文】
臺灣桃園地方法院刑事判決             98年度審易字第589號
公  訴  人  臺灣桃園地方法院檢察署檢察官
被      告  乙○○
上列被告因竊盜案件，經檢察官提起公訴（98年度偵字第2912號
、第3762號、第4281號），本院判決如下：
    主  文
乙○○竊盜，累犯，處有期徒刑陸月，減為有期徒刑參月；又竊
盜，累犯，處有期徒刑伍月。應執行有期徒刑柒月。
    事  實
一、被告乙○○前有賭博、違反毒品危害防制條例、竊盜等前科
    ，其中於民國91年間，因竊盜案件，經本院以91年度易字第
    1870號判決判處有期徒刑8 月確定，於93年4 月10日期滿執
    行完畢。又於94年間，因竊盜案件，經本院以94年度易字第
    835 號判決判處有期徒刑8 月確定，於95年8 月26日期滿執
    行完畢。復於94年間，因違反毒品危害防制條例案件，經本
    院以95年度壢簡字第98號判決判處有期徒刑6 月確定，於96
    年1 月5 日以易科罰金執行完畢（均構成累犯）。詎其猶不
    知悔改，竟分別基於意圖為自己不法所有之犯意，(1)於96年
    4 月20日16時許，在桃園縣新屋鄉○○街10號中華電信股份
    有限公司新屋營業所，利用不詳姓名之人先前已剪斷破壞該
    所圍牆上方之蛇腹型鐵網後，徒手轉開螺絲拆解圍牆上方白
    鐵製鐵網支架26支〈價值約新台幣（下同）2 萬元〉。(2)另
    於96年10月7 日19時許，在平鎮市○○街92巷13號前，見丙
    ○○所有之車牌號碼KQ─9313號自用小客車（價值約5 萬元
    ）停放於路旁，竟以自備之鑰匙（未扣案）開啟車門而竊取
    之，並供己代步使用。嗣經員警獲報前往調查時，分別於上
    開圍牆旁採集現場遺留之煙蒂1 根、於上開自用小客車內採
    集遺留之礦泉水1 瓶，經送鑑驗後，發現均與乙○○之唾液
    DNA-STR 型別相同，始循線查悉上情。
二、案經桃園縣政府警察局楊梅分局及龍潭分局分別報告臺灣桃
    園地方法院檢察署檢察官偵辦後起訴。
    理  由
一、本案被告乙○○所犯之罪均係屬刑事訴訟法第376 條第2 款
    之刑法第320 條第1 項竊盜罪，其於準備程序中就被訴事實
    為有罪之陳述，爰依刑事訴訟法第284 條之1 規定獨任進行
    審判程序。
二、按傳聞法則之重要理論依據，在於傳聞證據未經當事人之反
    對詰問予以核實，乃予排斥，惟若當事人已放棄對原供述人
    之反對詰問權，於法院審判時表明同意該等傳聞證據可作為
    證據，基於證據資料愈豐富，愈有助於真實發現之理念，並
    貫徹刑事訴訟法修法加重當事人進行主義之精神，確認當事
    人對於證據能力有處分權之制度，傳聞證據經當事人同意作
    為證據，法院認為適當者，亦得為證據。另當事人於調查證
    據時，對於傳聞證據表示「沒有意見」、「不用再傳喚詰問
    」，而未於言詞辯論終結前聲明異議，應視為已有將該等傳
    聞證據採為證據之同意，此刑事訴訟法第159 條之5 定有明
    文。本案被告於本院審理程序中已表示對卷內人證、書證、
    物證之證據能力均無意見，本院審理時，被告對於被告以外
    之人於審判外之陳述之證據能力並未表示意見，迄本院辯論
    終結前，被告亦未爭執本案證據之證據能力，依刑事訴訟法
    第159 條之5 第2 項之規定，應視為被告已同意本案相關之
    傳聞證據均可作為證據，本院斟酌本案卷內之證據並非非法
    取得，亦無證明力明顯過低之情形，且經本院於審判期日依
    法進行證據之調查、辯論，被告於訴訟上之程序權，已受保
    障，前揭各該證據，均得採為證據。
三、上揭犯罪事實，業據被告於本院審理中坦承不諱，核與證人
    即被害人丙○○、證人甲○○及陳淑儀於警詢之證述情節相
    符，並有內政部警政署刑事警察局97年1 月28日刑醫字第09
    70190388號鑑驗書暨桃園縣政府警察局楊梅分局現場勘察紀
    錄表、勘察採證同意書各1 份、採證照片13張在卷可稽，足
    認被告之自白與事實相符，堪以採信。本件事證明確，被告
    犯行足堪認定，應依法論科。
四、核被告所為二次竊盜犯行，均係犯刑法第320 條第1 項之竊
    盜罪。其所犯上開二罪間，犯意各別，行為互殊，應分別論
    罪，併合處罰。又被告前曾受有如事實欄所述之犯罪科刑及
    執行情形，有臺灣高等法院被告前案紀錄表1 份在卷可憑，
    其受有期徒刑之執行完畢後，5 年以內故意再犯本件有期徒
    刑以上之二罪，皆為累犯，均應依刑法第47條第1 項之規定
    加重其刑。爰審酌被告正值青年，猶不思正途，竟竊取他人
    所有之財物，所為非是，及其犯罪動機、目的、手段，生活
    狀況、智識程度、被竊財物之價值，犯罪所生之損害，惟念
    其犯罪後坦承犯行，態度尚稱良好等一切情狀，分別量處如
    主文所示之刑，以資懲儆。末查，被告犯罪事實一(1)部分之
    犯罪時間係在96年4 月24日以前，所犯為刑法第320 條第1
    項竊盜罪，合於減刑條件，與中華民國九十六年罪犯減刑條
    例第2 條第1 項第3 款規定相符，應減其刑期2 分之1 ，並
    與不應減刑之部分定應執行之刑。至被告行竊所用之鑰匙1
    支，既未扣案，被告復於本院審理時供稱業已丟棄等情，為
    免將來執行之困難，爰不宣告沒收。
據上論斷，應依刑事訴訟法第284 條之1 、第299 條第1 項前段
，刑法第320 條第1 項、第47條第1 項、第51條第5 款，刑法施
行法第1 條之1 第1 項、第2 項前段，中華民國九十六年罪犯減
刑條例第2 條第1 項第3 款、第7 條、第11條，判決如主文。
本案經檢察官潘怡華到庭執行職務。
中    華    民    國    98    年    5     月    19    日
                    刑事庭  法  官  徐  培  元
以上正本證明與原本無異。
如不服本判決應於收受判決後10日內向本院提出上訴書狀，並應
敘述具體理由。其未敘述上訴理由者，應於上訴期間屆滿後20日
內向本院補提理由書 (均須按他造當事人之人數附繕本)「 切勿
逕送上級法院」。
                            書記官  張  筆  隆
中    華    民    國    98    年    5     月    19    日
附錄本案論罪科刑法條全文
中華民國刑法第320條
意圖為自己或第三人不法之所有，而竊取他人之動產者，為竊盜
罪，處 5 年以下有期徒刑、拘役或 5 百元以下罰金。
意圖為自己或第三人不法之利益，而竊佔他人之不動產者，依前
項之規定處斷。
前二項之未遂犯罰之。


司法院資訊處製作；財團法人民間司法改革基金會備份。
